【裁判字號】    90,交聲,167
【裁判日期】    900815
【裁判案由】    聲明異議
【裁判全文】
臺灣臺南地方法院交通事件裁定                      九十年度交聲字第一六七號
    移送機關  交通部公路區嘉義區監理所麻豆監理站
    受處分人  乙○○
    右一人
    輔佐人    甲○○
右列受處分人因違反道路交通管理處罰條例案件，對於麻豆監理站九十年七月十八日
麻監五裁字第七五－ＫＡＡ三三六四八二號處分（原處分案號：雲林縣警察局交通隊
雲警交字第ＫＡＡ三三六四八二號），聲明異議，本院裁定如左：
    主  文
異議駁回。
    理  由
一、按汽車駕駛人行經有燈光號誌管制之交岔路口闖紅燈者，處新台幣一千八百元以
    上三千六百元以下罰鍰，道路交通管理處罰條例第五十三條定有明文。
二、本件受處分人即異議人乙○○於民國九十年六月九日下午十七時許，駕駛車號Ｋ
    ３－七００號自用曳引車，於台一線、雲一五四線路交岔口，違規闖紅燈行駛，
    為警察覺，依法舉發之事實，業據證人即查獲警員林高彬到庭結證屬實，並有舉
    發違反道路交通管理事件通知單、違反道路交通管理事件裁決書各一紙在卷可考
    。參以證人林高彬係交通警察依法執行公務，與異議人素無怨隙，茍非實情自無
    恣意誣攀之理觀之，其所證應屬真實可信，異議人雖稱當日該路段是下班時間往
    來車輛頻繁，不可能在紅燈時轉彎，警員將車攔下是想開超載，因未發現有違規
    ，隨即要求開其他小額罰單被拒，該警員即指責本車有闖紅燈要求簽名被本人拒
    絕，本車係北向南行駛，南北向紅燈一亮，東西向車輛疾駛通行，砂石車轉彎時
    速度較慢，角度很大，一定會塞車，任何人皆不敢於紅燈時左右轉，本公司車輛
    一律合法，警員無中生有，栽贓適時明顯等語置辯，惟訊之異議人就其主張之部
    分有否證據可提供調查，異議人陳明無法提供有力證據以供調查。」（詳本院九
    十年八月十三日訊問筆錄），按砂石車橫衝直撞之事，報章雜誌、電視報導屢見
    不鮮，雖不能推論異議人之砂石車必定一定闖紅燈，但既為值勤警員依法舉發，
    自不能空言否認或以臆測之詞謂警員有何不法，按行政機關實施行政處分固應講
    求確實、遵循公正、公開與民主程序，確保依法行政原則，以保障人民權益，提
    高行政效率，增進人民對行政之信賴。值勤員警經國家考試任用，依法執行職務
    ，非有證據證明其有枉法瀆職，不得任意加以否定、質疑其公正性，否則行政事
    務如何推動。本件異議人聲明異議並未提出若何積極證據以供調查，違規事件並
    經證人即當時值勤之警員林高彬到庭具結證述無訛。林警員與異議人素無嫌隙，
    當無設詞誣攀之理。異議人空言否認違規，核不足採。其有違規之非行，堪以認
    定。原處分機關因依首揭法條規定，裁決處異議人罰鍰新台幣三千六百元，於法
    尚無不合，異議人之異議為無理由，應予駁回。
三、據上論斷，應依道路交通管理處罰條例第八十九條、道路交通案件處理辦法第十
    九條裁定如主文。
中    華    民    國      九十      年      八      月        十五      日
                              臺灣臺南地方法院交通法庭
                                      法  官  何  清  池
右正本證明與原本無異。
如不服本裁定，應於裁定送達後五日內向本院提出抗告狀( 應附繕本 )。
                                      書記官  林  木  村
中    華    民    國      九十      年      八      月       十七       日


司法院資訊處製作；財團法人民間司法改革基金會備份。
